臺灣臺中地方法院臺中簡易庭小額民事判決
111年度中小字第100號
原      告  台新國際商業銀行股份有限公司

法定代理人  尚瑞強  
訴訟代理人  向勃睿  
被      告  紀雅玲  
訴訟代理人  凃毓英  
上列當事人間請求給付簽帳卡消費款事件，經本院於民國111年2
月8日言詞辯論終結，判決如下：
    主    文
原告之訴駁回。
訴訟費用新臺幣1,000元由原告負擔。
    事 實 及 理 由
一、原告主張：緣被告於民國86年06月17日向原告請領卡號為00
    00000000000000之信用卡使用，依約被告得於特約商店記帳
    消費，但應於各記帳消費所約定之繳款截止日前向原告清償
    ，詎料被告自發卡至110年10月17日結帳日止，帳款尚餘新
    台幣（下同）303,260元未按期給付，經迄次催索，被告均
    置之不理，爰依信用卡使用契約之法律關係提起本件訴訟，
    訴請被告清償上揭款項，並聲明：被告應給付原告303,260
    元，及其中63,065元自110年10月18日起至清償日止，按年
    息百分之15計算之利息。
二、被告則以：本件發生已20幾年，主張時效抗辯等語。並聲明
    ：原告之訴駁回。
三、得心證之理由
  ㈠原告主張被告欠款之事實，業據其提出信用卡申請書、信用
    卡約定書、帳務查詢畫面等件為證，且為被告所不爭執，自
    堪信為真實。惟被告以原告之請求權業已罹於時效而消滅等
    語置辯。 
　㈡按請求權，因15年間不行使而消滅。消滅時效，自請求權可
    行使時起算。消滅時效，自請求權可行使時起算，因下列事
    由而中斷：二、承認。時效完成後，債務人得拒絕給付。主
    權利因時效消滅者，其效力及於從權利。民法第125條、第1
    28條前段、第129條第1項第2款、第144條第1項及第146條分
    別設有規定。查除被告於86年間辦卡乙節，有信用約定書為
    憑外，而被告最後一次消費日為何，原告甚至無從提出，則
    原告遲至110年11月4日始向本院聲請發支付命令，有支付命
    令聲請狀在卷可稽（見司促卷第5頁），堪認已逾15年之消
    滅時效期間，依前揭民法第144條第1項規定，被告自得以原
    告之消費款本金已罹於消滅時效為抗辯事由，而拒絕給付甚
    明。再依前揭民法第146條規定，原告對被告之消費款本金
    債權既已罹於消滅時效，則屬於從權利之利息債權，當然亦
    罹於消滅時效，是原告請求被告給付遲延利息，亦嫌無憑。
    準此，被告所為上開罹於消滅時效之抗辯，洵屬有據。
四、綜上所述，原告依信用卡使用契約之法律關係，請求被告給
    付303,260元，及其中本金63,065元自110年10月18日起至清
    償日止，按年息百分之15計算之利息，為無理由，應予駁回
    。
五、依民事訴訟法第78條及第436條之19條第1項規定，確定其訴
    訟費用額為1,000元（即原告繳納之第一審裁判費1,000元）
    ，由原告負擔。
中　　華　　民　　國　　111 　年　　3 　　月　　8 　　日
                      臺灣臺中地方法院臺中簡易庭
                                  法　官　張清洲
以上為正本係照原本作成。
如不服本判決，應於送達後20日內，以判決違背法令為理由，向
本院提出上訴狀並表明上訴理由（上訴理由應表明一、原判決所
違背之法令及其具體內容；二、依訴訟資料可認為原判決有違背
法令之具體事實），如於本判決宣示後送達前提起上訴者，應於
判決送達後20日內補提上訴理由書（須附繕本）。並應繳納上訴
費新臺幣壹仟伍佰元，如未繳納，依民事訴訟法施行法第9 條之
規定，認當事人明知上訴要件有欠缺，逕以裁定駁回其上訴。
中　　華　　民　　國　　111 　年　　3 　　月　　8 　　日
                                  書記官  陳慧津